臺灣高等法院臺中分院刑事判決       100年度上易字第1302號
上  訴  人
即  被  告  林維宸
上列上訴人因竊盜罪案件，不服臺灣臺中地方法院100年度易字
第1739號中華民國100年8月15日第一審判決（起訴案號：臺灣臺
中地方法院檢察署100年度偵字第10316號)，提起上訴，本院判
決如下：
    主    文
上訴駁回。
    理    由
一、依刑事訴訟法第350條、第361條、第362條、第367條規定，
    不服地方法院之第一審判決而上訴者，須提出上訴書狀，並
    應敘述具體理由，為上訴必備之程式；其所提出之書狀未敘
    述上訴理由，或僅曾以言詞陳述上訴理由者，均應於上訴期
    間屆滿後20日內補提理由書於第一審法院。第一審法院經形
    式審查，認逾期未補提上訴理由者，應定期間先命補正；逾
    期未補正者，為上訴不合法律上之程式，應以裁定駁回。倘
    已提出上訴理由，但所提非屬具體理由者，則由第二審法院
    以上訴不合法律上之程式，判決駁回。而所謂具體理由，必
    係依據卷內既有訴訟資料或提出新事證，指摘或表明第一審
    判決有何採證認事、用法或量刑等足以影響判決本旨之不當
    或違法，而構成應予撤銷之具體事由，始克當之（例如：依
    憑證據法則具體指出所採證據何以不具證據能力，或依憑卷
    證資料，明確指出所為證據證明力之判斷如何違背經驗、論
    理法則）；倘僅泛言原判決認定事實錯誤、違背法令、量刑
    失之過重或輕縱，而未依上揭意旨指出具體事由，或形式上
    雖已指出具體事由，然該事由縱使屬實，亦不足以認為原判
    決有何不當或違法者（例如：對不具有調查必要性之證據，
    法院未依聲請調查亦未說明理由，或援用證據不當，但除去
    該證據仍應為同一事實之認定），皆難謂係具體理由，俾與
    第二審上訴制度旨在請求第二審法院撤銷、變更第一審不當
    或違法之判決，以實現個案救濟之立法目的相契合，並節制
    濫行上訴（最高法院97年度臺上字第892號判決意旨可資參
    照）。又理由是否具體，則屬第二審法院審查之範圍，不在
    命補正之列，亦即上訴書狀已記載理由，並有具體之敘述時
    ，其上訴既屬合法，第二審法院固應就其理由之是否可取，
    為實體之審理及判斷；如認其上訴書狀雖記載理由，但並未
    具體敘述時，則無須再命補正，可逕認其上訴不合法，以判
    決駁回之（此有最高法院97年度臺上字第1281號判決意旨可
    參）。
二、本案上訴人即被告林維宸（下稱被告）上訴理由略以：(一)被
    告是無心無意不小心順手拿（林素真之白色塑膠袋）到自己
    袋子放在一起，嗣後全數退還，沒有一點竊盜動機。(二)間接
    證據太牽強、薄弱，並無直接證據證明被告有明顯竊盜動機
    。(三)證人翁水豐懷疑誤會被告提供資料來告他，懷恨在心伺
    機報復，故提供不實資料及訊息給法官，以致法官未深入調
    查而為不確實判斷云云。
三、經查：被告於偵查中及原審，均已坦承於民國99年11月3日
    下午在臺灣臺中地方法院檢察署（下稱臺中地檢署）第28詢
    問室開庭後，將告訴人林素真置放在詢問室後方長板凳上之
    白色塑膠袋取走離去之事實，並有告訴人林素真之指證、臺
    中地檢署檢察事務官職務報告及臺中市政府警察局第一分局
    西區派出所受理各類案件紀錄表、受理案件登記表、遺失案
    件報案證明書、臺中地檢署監視器翻拍畫面等附卷可為佐證
    。雖被告否認有竊盜犯意，辯稱係開庭結束後，告訴人先行
    離去，其不小心才將告訴人之白色塑膠袋，連同自己綠色手
    提袋一併取走云云，然原審綜合證人翁永豐於偵、審中之證
    述、證人翁永豐與被告之行動電話通聯紀錄，以及臺中地檢
    署監視器翻拍畫面顯示被告離去28詢問室時之舉動等情，認
    被告上開「誤取告訴人白色塑膠袋」之辯詞不足採信，而於
    判決理由欄二(二)、(三)部分詳予載明其判斷之理由，次說明被
    告所為非刑法第337條之侵占離本人所持有之物罪，應屬竊
    盜罪，且一一敘明其量刑審酌之事項。本院從形式上觀察，
    原審認事用法並無違誤，量刑亦屬妥適，被告上訴猶執前詞
    ，否認犯行，顯非可採，泛稱本案無積極證據證明被告有竊
    盜之動機、證人翁永豐係挾怨報復做偽證云云，自非足以影
    響判決本旨之具體理由。
四、綜上所述，本件被告上訴理由並未依據卷內既有訴訟資料或
    提出新事證，指摘或表明第一審判決有何採證認事、用法或
    量刑等足以影響判決本旨之不當或違法，而構成應予撤銷之
    具體事由，且上開上訴理由亦不足以認定原判決有何不當或
    違法之處，尚非提起上訴之具體理由。是依上揭法律規定及
    判決意旨，本件被告上訴不合法律上程式，爰不經言詞辯論
    ，判決駁回上訴。
五、據上論斷，應依刑事訴訟法第367條前段、第372條，判決如
    主文。
中    華    民    國   100    年    10    月    17    日
            刑事第六庭    審判長法  官  李 文 雄
                                法  官  黃 小 琴
                                法  官  王 邁 揚
上正本證明與原本無誤。
不得上訴。
                                書記官  陳 信 和
中    華    民    國  100    年    10    月     17    日